臺灣臺中地方法院刑事判決　　　　　　　96年度易字第1694號
公　訴　人　臺灣臺中地方法院檢察署
被　　　告　乙○○
上列被告因竊盜案件，經檢察官提起公訴（九十六年度偵緝字第
八五一號），本院判決如下：
    主    文
乙○○共同攜帶兇器，毀壞門扇竊盜，處有期徒刑壹年，扣案之
鐵撬壹支沒收。減為有期徒刑陸月，如易科罰金，以新臺幣壹仟
元折算壹日，扣案鐵撬壹支沒收。
    犯罪事實
一、乙○○於民國九十五年八月十七日十三點五十三分左右，夥
    同真實姓名、年籍均不詳之成年男子，共同意圖為自己不法
    之所有，一起騎乘乙○○所有之車牌號碼ＡＫＱ—九五八號
    重型機車，攜帶金屬製，且質硬型尖，客觀上足以殺傷人生
    命、身體之器械，足供兇器使用之鐵撬一支，至甲○○管理
    之臺中縣大甲鎮○○路五一號處所後，即以上開鐵撬毀壞後
    門門鎖而毀壞門扇後，進入屋內竊取甲○○之祖母郭林蘭所
    有之舊臺幣一百元、舊日幣一千元及古幣一批等物得手後，
    旋因甲○○之叔叔郭琳枝發覺有異，通知甲○○前往查看，
    紀華榮與該不詳成年男子即趁隙逃逸，並遺留上開鐵撬一支
    在現場。嗣因甲○○報警後，經警循線查獲，並扣得該鐵撬
    一支。
二、案經臺中縣警察局大甲分局報告臺灣臺中地方法院檢察署檢
    察官偵查起訴。
    理    由
壹、程序方面：
  一、按「證人、鑑定人依法應具結而未具結者，其證言或鑑定
      意見，不得作為證據。」、「被告以外之人於審判外之言
      詞或書面陳述，除法律有規定者外，不得作為證據。」、
      「被告以外之人於偵查中向檢察官所為之陳述，除顯有不
      可信之情況者外，得為證據。」、「被告以外之人於檢察
      事務官、司法警察官或司法警察調查中所為之陳述，與審
      判中不符時，其先前之陳述具有較可信之特別情況，且為
      證明犯罪事實存否所必要者，得為證據。」、「被告以外
      之人於審判外之陳述，雖不符前四條之規定，而經當事人
      於審判程序同意作為證據，法院審酌該言詞陳述或書面陳
      述作成時之情況，認為適當者，亦得為證據。」、「當事
      人、代理人或辯護人於法院調查證據時，知有第一百五十
      九條第一項不得為證據之情形，而未於言詞辯論終結前聲
      明異議者，視為有前項之同意。」，刑事訴訟法第一百五
      十八條之三、第一百五十九條第一項、第一百五十九條之
      一第二項、第一百五十九條之二、第一百五十九條之五第
      一項、第二項分別定有明文。
  二、證人甲○○於檢察官偵查中所為之供詞，業經具結，有結
      文在卷為憑，且偵查中檢察官向被告以外之人所取得之陳
      述，原則上均能遵守法律規定，不致違法取供，其可信性
      極高，並無顯有不可信之情況，揆之上開規定，證人甲○
      ○於檢察官偵查中所為之證言，均有證據能力而得為本案
      判斷之依據。
  三、又證人甲○○於警詢時之陳述及公訴人提出作為證據之卷
      內其餘書面證據資料，因被告乙○○於本院行準備程序時
      就證人甲○○之警詢陳述、車籍資料、刑案現場測繪圖、
      公務電話紀錄簿等均稱無意見，本院審酌該等證據作成時
      之情況，並無不宜作為證據之情事，依刑事訴訟法第一百
      五十九條之五第一項、第二項之規定，均得作為證據。
貳、實體方面：
一、訊據被告固坦承上開丰牌號碼ＡＫＱ—九五八號重型機車為
    其所有之事實，然矢口否認有何加重竊盜犯行，辯稱：伊並
    未行竊，上開機車在九十五年六月中旬，在清水大秀派出所
    附近故障停放該處後失竊云云。經查：
（一）被告於前揭時間，夥同真實姓名、年籍均不詳之成年男子
      ，一起騎乘乙○○所有之車牌號碼ＡＫＱ—九五八號重型
      機車，攜帶鐵撬一支至前揭處所，並以上開鐵撬毀壞木製
      門門鎖而毀壞門扇後，進入屋內竊取被害人郭林蘭所有而
      由證人甲○○管理之舊臺幣一百元、舊日幣一千元及古幣
      一批等物得手後，旋因證人甲○○之叔叔發覺有異，通知
      證人甲○○前往查看，被告即與該不詳成年男子趁隙騎乘
      上開機車逃逸，並遺留上開鐵撬等情，迭據證人甲○○於
      警詢、偵訊及本院審理中指證綦詳，核與證人即臺中縣警
      察局大甲分局西岐派出所警員蘇德信於本院審理中證述之
      情節相符，並有車牌號碼ＡＫＱ—九五八號重型機車之車
      籍資料、刑案現場測繪圖、公務電話紀錄簿及本院公務電
      話記錄表各一件、照片十二張、位置圖一張、臺中縣警察
      局大甲分局九十六年十一月十九日中縣甲警偵字第○九六
      ○○一八○一九號函一份在卷可資佐證。
（二）雖被告否認行竊，並以上開情詞置辯，但查：
   l、本件發現經過，迭據證人甲○○於：九十五年八月十八
      日警詢時證述：「（問：妳於何時？何地發現住處遭竊？
      經過情形為何請敘明？）我叔叔郭琳枝於九十五年八月十
      七日十三時五十三分發現我所有之舊厝（臺中縣大甲鎮○
      ○里○○路五一號）遭人侵入，通知我及我先生（郭子賢
      ）並稱是否有親戚返回該處？當時我及我先生就前往舊厝
      （發生地）查看；先發現屋前停放一部ＡＫＱ—九五八號
      、紅色重機車，所以我們就從屋外往內查看，發現屋後門
      鎖已遭破壞，且有二名不明人士在屋內，我先生（郭子賢
      ）就返回家中打一一○報案請警方前來處理。案發時我一
      直未離開現場，發現該二名男子從屋內走出，手中並拿著
      一包物品後，就匆忙駕駛該重機車離去。」等語（見警卷
      第一至二頁）。九十六年三月十九日偵訊時證述：「（
      問：九十五年八月十七日下午目擊何事？）二個人剛好從
      我奶奶老房子（長壽路五一號）內跑出來，我見屋外停紅
      色摩托車，我將車號抄在手上，在警局有告訴警察。（問
      ：那時候門是否有上鎖？）有鎖，鋁門被撬開了。」等語
      （見偵查卷第二六頁）。本院九十六年五月一日審理時
      證述：「（問：臺中縣大甲鎮○○路五一號是何人住所？
      ）我先生的祖母郭林蘭的住所，那裡平常沒有住在那裡，
      只有郭林蘭偶而從臺北回來時才會去那邊看一下。（問：
      該地址由何人管理？）我與我先生監督管理。（問：上開
      處所平常是否有上鎖？）所有的門窗都有上鎖，但是只有
      大門是從外面鎖，其他的門、窗都是從裡面鎖，大門是另
      外用鎖頭鎖住，不是門本身的鎖。（問：經你事後查看，
      案發時嫌犯由何處侵入？）從三合院的後門，後門的地上
      有找到一支長約五、六十公分，用來拔鐵釘的鐵撬，嫌犯
      用鐵撬將鋁製鋁門整個撬歪掉，鋁門的鎖也不能使用了，
      該支鐵撬在警察局，目前該鋁門已修好，鎖也都換掉。」
      等語（見本院卷第十二至十三頁）。
   2、再證人甲○○於上開警偵及偵訊時指認被告之口卡相片，
      及於本院審理時指認被告本人時，均一再證述因其與被告
      有面對面，故能明確指認被告於案發當日也有進入屋內，
      且是負責騎機車之人（見警卷第二頁、偵查卷第二六頁、
      本院卷第十四、一○四頁）。參以證人甲○○當場記下之
      車牌號碼ＡＫＱ—九五八號之機車，係被告所有一節，為
      被告所不否認，復有車籍作業系統—查詢認可資料一件在
      卷可考，故證人甲○○所為指證被告即係進入上址行竊之
      二人中其中一人堪認與事實相符。
   3、至於被告所辯上開機車在九十五年六月中旬，在清水大秀
      派出所附近故障停放該處後失竊云云；然查，被告所辯並
      未提出上開機車故障或報案證明，且證人即前臺中縣警察
      局清水分局大秀派出所警員丙○○於本院九十六年十月十
      六日審理時亦證述被告並不曾到該派出所告知機車失竊之
      情形（見本院卷第一○五頁），是被告所辯，委不可採。
（三）本案事證明確，被告上開竊盜犯行洵堪認定。
二、論罪科刑
（一）按刑法第三百二十一條第一項第三款規定所謂之兇器，其
      種類並無限制，凡客觀上足對人之生命、身體、安全構成
      威脅，具有危險性之兇器均屬之（最高法院七十九年臺上
      字第五二五三號判例可資參照），被告於本案所使用之扣
      案鐵撬一支長約六十公分，為金屬製，且質硬型尖，客觀
      上足以殺傷人生命、身體之器械，顯為具有危險性之兇器
      。故核被告所為，係犯刑法第三百二十一條第一項第二款
      、第三款之攜帶兇器，毀壞門扇竊盜罪。公訴意旨原認被
      告所為係犯刑法第三百二十一條第一項第二款之加重竊盜
      罪。但查，本件扣案之鐵撬是證人甲○○於案發現場所發
      現，復非上址使用人即證人甲○○之祖母所有之物，而案
      發現場之門扇係遭行竊之人破壞，現已修復等情，業據證
      人甲○○證述在卷，並有上開現場照片附卷及鐵撬一支扣
      案可稽，故本件被告所為，核已該當於第三款之加重事由
      ，爰於本院九十六年十一月二十二日審理時當庭更正本件
      之罪名為第三百二十一條第一項第二款、第三款之罪。
（二）被告與另一名不詳姓名之成年男子間，就本件竊盜犯行，
      有犯意聯絡及行為分擔，應論以共同正犯。
（三）爰審酌被告有竊盜犯罪前科（有臺灣高等法院被告前案紀
      錄表在卷可考）之素行、犯罪之動機、目的係為一己之私
      、使用之手段、所生之危害及犯罪後飾詞狡卸之態度等一
      切情狀，量處如主文所示之刑。
（四）另被告犯罪時間係在九十六年四月二十四日之前，合於中
      華民國九十六年罪犯減刑條例之規定，應依該條例第二條
      第一項第三款規定，減其宣告刑二分之一，並依同條例第
      九條諭知易科罰金之折算標準。
（五）至扣案之鐵撬一支，係被告或共犯所有，並供犯罪所用之
      物，爰併依刑法第三十八條第一項第二款規定之宣告沒收
      之。
據上論斷，應依刑事訴訟法第二百九十九條第一項前段、第二百
八十四條之一，刑法第二十八條、第三百二十一條第一項第二款
、第三款、第三十八條第一項第二款、第四十一條第一項前段，
刑法施行法第一條之一，中華民國九十六年罪犯減刑條例第二條
第一項第三款、第七條、第九條，判決如主文。
本案經檢察官丁○○到庭執行職務。
中    華    民    國  九十六  年   十二   月    六    日
                  刑事第九庭    法  官  莊秋燕
上正本證明與原本無異。
如不服本判決，應於收受送達後10日內向本院提出上訴書狀（應
敘述具體理由並附繕本）。
上訴書狀如未敘述理由，應於上訴期間屆滿後20日內補提理由書
於本院。
                                書記官  顏督訓
中    華    民    國  九十六  年   十二   月    六    日
附錄本案論罪科刑法條全文：
中華民國刑法第三百二十一條
（加重竊盜罪~）
犯竊盜罪而有左列情形之一者，處六月以上、五年以下有期徒刑
：
一  於夜間侵入住宅或有人居住之建築物、船艦或隱匿其內而犯
    之者。
二  毀越門扇、牆垣或其他安全設備而犯之者。
三  攜帶兇器而犯之者。
四  結夥三人以上而犯之者。
五  乘火災、水災或其他災害之際而犯之者。
六  在車站或埠頭而犯之者。
前項之未遂犯罰之。
